ACORDAO-COMPLETO-2427872

ACÓRDÃO 4738/2021 ATA 8/2021 - PRIMEIRA CÂMARA

VISTOS, relatados e discutidos estes autos que tratam de ato de concessão de aposentadoria emitido pela Fundação Universidade de Brasília em favor da ex-servidora Stella Maris Bortoni de Figueiredo Ricardo; 
ACORDAM os Ministros do Tribunal de Contas da União, reunidos em Sessão da 1ª Câmara, com fundamento no art. 71, inciso III, da Constituição Federal, nos arts. 1º, inciso V, e 39, inciso II, da Lei 8.443/1992, no art. 260, § 1º, do RI/TCU e ante as razões expostas pelo Relator, em: 
9.1. consignar, na base de dados do sistema Sisac, a anotação de registro tácito do ato de concessão de aposentadoria emitido em favor de Stella Maris Bortoni de Figueiredo Ricardo (XXX.879.261-XX) ;
9.2. determinar à Fundação Universidade de Brasília que, na hipótese de vir a ser desconstituída a decisão liminar proferida nos autos do MS 26.156/DF, faça cessar os pagamentos decorrentes da URP (26,05%) nos proventos da Sra. Stella Maris Bortoni de Figueiredo Ricardo, hipótese em que também deverá ser providenciada a restituição dos valores referentes à URP de fevereiro de 1989 pagos à interessada desde a impetração da ação, nos termos do art. 46, § 3º, da Lei 8.112/1990, salvo a superveniência de decisão judicial expressa dispondo de forma distinta;
9.3. dar ciência desta decisão à Fundação Universidade de Brasília e à interessada.

Ato de concessão de aposentadoria emitido pela Fundação Universidade de Brasília. Apreciação para fins de registro.

Primeira Câmara

Fundação Universidade de Brasília.

3. Interessada: Stella Maris Bortoni de Figueiredo Ricardo (XXX.879.261-XX).

13.1. Ministros presentes: Walton Alencar Rodrigues (Presidente), Vital do Rêgo (Relator) e Jorge Oliveira.
13.2. Ministro-Substituto convocado: Marcos Bemquerer Costa.
13.3. Ministros-Substitutos presentes: Augusto Sherman Cavalcanti e Weder de Oliveira.

VITAL DO RÊGO

Adoto como relatório, com os devidos ajustes de forma, a instrução elaborada no âmbito da Secretaria de Fiscalização de Pessoal (peça 36) , com a qual se manifestou de acordo o corpo gerencial daquela unidade técnica especializada (peça 37) , a seguir transcrita:
INTRODUÇÃO
Trata-se de ato inicial de concessão de aposentadoria de Stella Maris Bortoni de Figueiredo Ricardo, ex-docente da Fundação Universidade de Brasília, submetido à apreciação do Tribunal de Contas da União (TCU) para fim de registro, de acordo com o art. 71, inciso III, da Constituição Federal. O cadastramento e a disponibilização ao TCU ocorreram por intermédio do Sistema de Apreciação e Registro de Atos de Admissão e Concessões, na forma dos arts. 2º, caput e incisos I a VI, e 4º, caput, da Instrução Normativa - TCU 78/2018.
HISTÓRICO
Pronunciamento prévio desta Unidade propôs considerar ilegal o presente ato, em razão do pagamento de parcela judicial considerada irregular pelo TCU (peças 24 e 25) . 
Preliminarmente à manifestação do MPTCU, contudo, vieram aos autos novos elementos da defesa (peças 26 a 32) , pelo que o Relator determinou o retorno dos autos à Sefip para nova análise (peça 34) . 
EXAME TÉCNICO
Consulta ao contracheque atual da servidora revela que a parcela judicial referente à incorporação de quintos, inicialmente verificada, deixou de ser paga pela FUB, restando analisar a legalidade da parcela judicial referente à URP, no valor de R$ 6.078,65 (peças 10 e 21) . 
O TCU tem por indevido o pagamento de percentuais relativos a planos econômicos, entre eles a URP, ainda que amparado por sentenças judiciais. Quanto a essa questão, é entendimento pacífico nesta Corte que essas parcelas não se incorporam indefinidamente aos vencimentos, pois têm natureza de antecipação salarial, sendo devidas somente até a reposição das perdas salariais havidas até então, o que ocorre na primeira data-base seguinte àquela que serviu de referência ao julgado. Nesse sentido, são inúmeros os arestos desta Corte, a exemplo do Acórdão 15722/2018-TCU-Primeira Câmara, de relatoria do Ministro Walton Alencar Rodrigues, e do Acórdão 1408/2019-TCU-Primeira Câmara, relatado pelo Ministro Bruno Dantas.
Assim, no que se refere ao pagamento de percentuais relativos a planos econômicos, a jurisprudência deste Tribunal, a exemplo do paradigmático Acórdão 2161/2005-TCU-Plenário, relatado pelo Ministro Walton Alencar Rodrigues, cristalizou-se no sentido de que: a) o pagamento destacado de vantagem decorrente de plano econômico deferida por sentença judicial não deve extrapolar a data-base seguinte à que serviu de referência ao julgado; b) vantagem decorrente de plano econômico não se incorpora à remuneração, a menos que orientação em sentido contrário esteja expressamente fixada na decisão judicial que a concedeu; c) quando a sentença judicial determinar expressamente incorporação de vantagem decorrente de plano econômico à remuneração, tal parcela deve ser paga  sob forma de vantagem pessoal nominalmente identificada (valores, e não percentuais) , sujeita exclusivamente aos reajustes gerais do funcionalismo e sem incidência do respectivo percentual sobre qualquer outra parcela.
Nesse sentido, prospera a posição firmada por ocasião da prolação do Acórdão 1857/2003-TCU-Plenário (Relator: Ministro Adylson Motta) , de que, "excetuada a hipótese de a decisão judicial haver expressamente definido que a parcela concedida deva ser paga mesmo após o subsequente reajuste salarial, deve prevalecer a justa Súmula 322 do TST, cabendo a este Tribunal de Contas considerar ilegal o ato concessório, determinando a sustação dos pagamentos indevidos".
A adoção de tal solução por parte do TCU constitui efetiva defesa da coisa julgada, pois estender o pagamento de parcelas antecipadas para além da data-base, sem expressa determinação judicial nesse sentido, seria extrapolar os limites do próprio julgado, consistindo em erro do gestor de pessoal na execução da ordem judicial.
A defesa alega que o pagamento da URP à interessada vem ocorrendo com amparo em decisões judiciais de caráter liminar, exaradas nos Mandados de Segurança 25.678 e 26.156/2006 e na Apelação Cível 2005.34.00.0033292-1 (peça 26, pg. 2) . 
 Ocorre que, apesar das referidas liminares concedidas em Mandados de Segurança impetrados por associações de servidores da FUB a fim de garantir o pagamento da URP, foi prolatada, no âmbito do MS 25.678/STF, de autoria da Associação dos Aposentados da Fundação Universidade de Brasília (AposFUB) , sentença, transitada em julgado, que considera indevido o pagamento da parcela, uma vez que não há de se falar em ofensa à coisa julgada ou decadência quanto à decisão do TCU de julgar ilegais e mandar cessar os pagamentos decorrentes de atos dos quais conste tal rubrica.
 Recentemente, ao analisar situação análoga, esse Tribunal se pronunciou, por meio do Acórdão 1880/2018-TCU-Segunda Câmara, relatado pelo Ministro Augusto Nardes, pela ilegalidade da inclusão da URP nos proventos de ex-servidores da FUB e pela suspensão de seu pagamento, uma vez que a jurisprudência do STF vem se firmando nesse sentido, a exemplo da decisão supramencionada, proferida no âmbito do MS 25.678/STF. Destarte, resta irregular o pagamento atual da parcela.
 A defesa alega ainda que o TCU estaria impedido de rever os proventos da interessada face ao princípio da segurança jurídica, uma vez que sua aposentadoria fora concedida há mais de 20 anos (peça 26, pg. 6-10) . 
 Sobre a segurança jurídica, a jurisprudência do TCU e do STF são cristalinas no sentido de que de que os atos de aposentadoria, reforma e pensão têm natureza jurídica de atos complexos, só se aperfeiçoando com o registro do TCU. Logo, o longo decurso de prazo não tem o condão de tornar legais os atos eivados de vícios. O decurso do prazo leva tão somente à obrigatoriedade da instauração do contraditório por esta Corte de Contas, o que foi observado no caso em exame. 
 Assim, não merecem prosperar os argumentos da defesa. 
CONCLUSÃO
 Tendo em vista as análises realizadas no ato em epígrafe, cabe considerar ilegal e recusar o registro do ato de concessão de aposentadoria de Stella Maris Bortoni de Figueiredo Ricardo, em virtude do pagamento indevido de parcela judicial referente à URP. 
PROPOSTA DE ENCAMINHAMENTO
 Ante o exposto, e de conformidade com o preceituado nos artigos 71, III, da Constituição Federal de 1988; 1º, V, e 39, II, da Lei 8.443/1992; e 1º, VIII, e 259, II, do Regimento Interno/TCU, propõe-se:
1.1. considerar ilegal e recusar os registros do ato inicial de aposentadoria de Stella Maris Bortoni de Figueiredo Ricardo (CPF: XXX.879.261-XX) ;
1.2. dispensar o ressarcimento das quantias indevidamente recebidas de boa-fé, consoante o disposto no Enunciado 106 da Súmula de Jurisprudência do TCU; 
1.3. determinar à Fundação Universidade de Brasília que:
1.3.1. faça cessar os pagamentos decorrentes do ato impugnado, comunicando ao TCU, no prazo de quinze dias, as providências adotadas, nos termos dos art. 262, caput, do Regimento Interno do TCU;
1.3.2. emita novo ato de aposentadoria, livre das irregularidades apontadas, e o submeta ao TCU no prazo de trinta dias, nos termos dos arts. 262, § 2º, do Regimento Interno do TCU;
1.3.3. informe à interessada o teor o acórdão que for prolatado, alertando-a de que o efeito suspensivo proveniente de eventual interposição de recurso junto ao TCU não a exime da devolução dos valores indevidamente percebidos após a notificação, em caso de não provimento desse recurso; 
1.3.4. encaminhe ao TCU, no prazo de trinta dias, comprovante da data de sua ciência, nos termos do art. 4º, § 3º, da Resolução - TCU 170/2004.
O Ministério Público, representado nos autos pelo Procurador Dr. Rodrigo Medeiros de Lima dissentiu em parte da proposição da unidade técnica, nos ermos do parecer de peça 42 a seguir transcrito. 
Versam os autos sobre ato inicial de aposentadoria emitido pela Fundação Universidade de Brasília (FUB) , em favor de Stella Maris Bortoni de Figueiredo Ricardo (peça 22) , no cargo de professor 3º grau, matrícula 402649, no regime de dedicação exclusiva. A data de vigência da concessão é 2/12/1997, e o ato foi enviado ao TCU, para apreciação, em 3/10/2005.
A Secretaria de Fiscalização de Pessoal (Sefip) , por ter identificado o pagamento de parcelas judiciais referentes à URP e à incorporação de quintos com base na Portaria-MEC 474/87, em desacordo com a jurisprudência do TCU, e, em razão de o ato ter sido enviado ao TCU há mais de cinco anos, realizou a oitiva da interessada, nos termos do Acórdão 587/2011-Plenário (peças 11-12) .
***
No que concerne à parcela judicial referente à incorporação de quintos, inicialmente verificada, anuímos à conclusão da unidade instrutiva de que a referida parcela não mais figura como motivo de ilegalidade do ato, tendo em vista que deixou de ser paga pela FUB, conforme verifica-se no contracheque de abril de 2020 da interessada à peça 40, p. 7.
Em relação a decisão judicial, mencionada pela interessada em sua manifestação (peça 26) e proferida nos autos do MS 2005.34.00.015414-4, pelo Tribunal Regional Federal da Primeira Região (TRF-1) , que garantiria o pagamento da referida parcela à interessada, observa-se que já houve o seu trânsito em julgado em 2/7/2019 (peça 41) , tendo como partes da aludida relação jurídico-processual a Sra. Stella Maris Bortoni de Figueiredo Ricardo e a Fundação Universidade de Brasília.
A mencionada decisão judicial reconheceu o direito da impetrante de continuar a receber a parcela "opção" de função em concomitância com parcela decorrente da incorporação de quintos, entretanto, como mencionado alhures, a interessada não está recebendo a vantagem.
***
Quanto à legalidade da parcela judicial referente à URP, a responsável, em apertada síntese, alegou que o pagamento vem ocorrendo com amparo em decisões judiciais de caráter liminar, exaradas nos Mandados de Segurança 25.678 e 26.156/2006 e na Apelação Cível 2005.34.00.0033292-1, e que o TCU estaria impedido de rever seus proventos face ao princípio da segurança jurídica, uma vez que sua aposentadoria fora concedida há mais de 20 anos (peças 19 e 26) .
Após analisar as alegações aduzidas, a Sefip concluiu pela ilegalidade do pagamento das parcelas relativas à URP (26,05%) . Assim, propôs que o Tribunal considere ilegal o ato e expeça determinação para que a FUB faça cessar os pagamentos indevidos relativamente à parcela inquinada.
Embora a Sefip reconheça que tal pagamento está amparado por liminar concedida no MS 26.156, apresenta o seguinte argumento para sustentar sua proposta de exclusão da referida parcela dos proventos da inativa (peça 36, p. 2) :
11. Recentemente, ao analisar situação análoga, esse Tribunal se pronunciou, por meio do Acórdão 1880/2018-TCU-Segunda Câmara, relatado pelo Ministro Augusto Nardes, pela ilegalidade da inclusão da URP nos proventos de ex-servidores da FUB e pela suspensão de seu pagamento, uma vez que a jurisprudência do STF vem se firmando nesse sentido, a exemplo da decisão supramencionada, proferida no âmbito do MS 25.678/STF. Destarte, resta irregular o pagamento atual da parcela.
Com efeito, assiste razão à unidade técnica quanto à ilegalidade do pagamento da parcela judicial de URP (26,05%) , no valor de R$ 5.192,82 (peça 40, p. 7) . Isso porque é pacífico o entendimento no Tribunal de Contas da União, a exemplo do paradigmático Acórdão 2161/2005-TCU-Plenário, de que essas parcelas não se incorporam indefinidamente aos proventos, sendo devidas somente até a reposição das perdas salariais havidas até então, o que ocorre na primeira data-base seguinte àquela que serviu de referência ao julgado. É no mesmo sentido a jurisprudência do Supremo Tribunal Federal (STF) , a exemplo da decisão proferida no citado MS 25.678.
 No entanto, conforme alegou a interessada, de fato, o pagamento da URP está amparado por liminar concedida pela Ministra Cármen Lúcia, em 1/11/2006, no âmbito do MS 26.156, impetrado pelo Sindicato Nacional dos Docentes das Instituições de Ensino Superior (ANDES) contra o Presidente do Tribunal de Contas da União, o Reitor da FUB, e a Secretária de Recursos Humanos daquela entidade. A decisão foi proferida nos seguintes termos (grifos inseridos) :
 (...) Pela natureza alimentar da URP, paga aos docentes substituídos durante alguns anos, e cujos valores representam parte considerável das remunerações devidas, defiro o pedido de medida liminar para determinar à autoridade indigitada coatora se abstenha de praticar atos tendentes a diminuir, suspender e/ou retirar da remuneração/proventos/pensões dos docentes substituídos a parcela referente à URP de fevereiro de 1989 e/ou impliquem a devolução dos valores recebidos àquele título, até a decisão final da presente Ação. Assim, em que pese a competência da Corte de Contas, nos termos do inciso III do art. 71 da Constituição Federal, para apreciar a legalidade do ato em apreço, observa-se que a decisão liminar acima transcrita obsta a que o TCU expeça determinação à Unidade Jurisdicionada para cessar os pagamentos decorrentes da citada parcela, até a decisão final naquela ação.
 Desse modo, a proposta deste representante do Ministério Público de Contas da União seria pela ilegalidade e negativa de registro do ato, condicionando, todavia, a exclusão da parcela judicial de URP (26,05%) à decisão final de mérito a ser proferida nos autos do MS 26.156. 
 Todavia, o mencionado ato foi enviado ao TCU em 3/10/2005 (peça 22) , portanto, há mais de cinco anos, de modo que houve o decurso do prazo de cinco anos fixado pelo Supremo Tribunal Federal (STF) , no âmbito do Recurso Extraordinário (RE) 636.553, para a apreciação de atos de natureza complexa, contados da chegada do ato ao TCU. A referida decisão restou assim ementada (grifos inseridos) :
Recurso extraordinário. Repercussão geral. 2. Aposentadoria. Ato complexo. Necessária a conjugação das vontades do órgão de origem e do Tribunal de Contas. Inaplicabilidade do art. 54 da Lei 9.784/1999 antes da perfectibilização do ato de aposentadoria, reforma ou pensão. Manutenção da jurisprudência quanto a este ponto. 3. Princípios da segurança jurídica e da confiança legítima. Necessidade da estabilização das relações jurídicas. Fixação do prazo de 5 anos para que o TCU proceda ao registro dos atos de concessão inicial de aposentadoria, reforma ou pensão, após o qual se considerarão definitivamente registrados. 4. Termo inicial do prazo. Chegada do processo ao Tribunal de Contas. 5. Discussão acerca do contraditório e da ampla defesa prejudicada. 6. TESE: "Em atenção aos princípios da segurança jurídica e da confiança legítima, os Tribunais de Contas estão sujeitos ao prazo de 5 anos para o julgamento da legalidade do ato de concessão inicial de aposentadoria, reforma ou pensão, a contar da chegada do processo à respectiva Corte de Contas". 7. Caso concreto. Ato inicial da concessão de aposentadoria ocorrido em 1995. Chegada do processo ao TCU em 1996. Negativa do registro pela Corte de Contas em 2003. Transcurso de mais de 5 anos. 8. Negado provimento ao recurso.
 Ante o exposto, opinamos pelo sobrestamento da análise de mérito do ato constante da peça 22 até o trânsito em julgado do RE 636.553, cujos autos estão conclusos ao relator, desde 30/6/2020, para apreciar embargos de declaração opostos contra a citada decisão, tendo em vista que o STF poderá vir a modificar o seu entendimento sobre o tema, de modo similar ao ocorrido no âmbito do RE 638.115, referente à incorporação de quintos. Essa providência foi adotada pelo Tribunal ao apreciar situações semelhantes, a exemplo dos recentes Acórdãos 8.012/2020, 7.313/2020 e 5.836/2020, todos da Primeira Câmara; e, 7.120/2020, da Segunda Câmara.
***
 Verifica-se, ainda, conforme pesquisa junto ao sistema Siapenet (peça 40) , que a interessada é detentora de outra aposentadoria, também concedida pela Fundação Universidade de Brasília, no cargo de professor do magistério superior, em regime de dedicação exclusiva (DE) , matrícula 6402649, com data de admissão em 27/7/1998. Essa concessão tem vigência desde 15/08/2014 (peça 40, p. 1-6) .
 Entretanto, como o ato em exame nestes autos é o primeiro analisado em regime de DE da interessada, entendemos que não há irregularidade no ato em apreço, quanto a esse aspecto.
 Ressalta-se que o ato de aposentadoria relativo ao outro cargo ainda sequer foi enviado para o Controle Interno, constando que ele está "em cadastramento no gestor de pessoal".
 Desse modo, entendemos que deve ser determinado à Fundação Universidade de Brasília que cadastre o ato no e-Pessoal e o disponibilize imediatamente para análise do Controle Interno e, em seguida, ao TCU, uma vez que os prazos para tanto, previstos na IN-TCU 78/2018, já estão esgotados há muito tempo, considerando que a aposentadoria foi concedida em agosto de 2014.
 Além disso, cabem alertas ao Controle Interno e à Sefip acerca da existência de outra aposentadoria no regime de dedicação exclusiva para Stella Maris Bortoni de Figueiredo Ricardo, a fim de que essa situação seja considerada quando da análise do ato de aposentadoria relativa ao cargo de matrícula 6402649.
***
 Ante o exposto, este representante do Parquet sugere o sobrestamento da análise de mérito do ato constante da peça 22 até o trânsito em julgado do RE 636.553, adicionando a seguinte determinação à unidade jurisdicionada:
a. cadastre no e-Pessoal e disponibilize imediatamente para análise do Controle Interno o ato referente a aposentadoria de Stella Maris Bortoni de Figueiredo Ricardo no cargo de professor do magistério superior, em regime de dedicação exclusiva, matrícula 6402649.
É o Relatório.

Antonio Torreão Braz Filho (OAB/DF 9.930) e outros.

Procurador Rodrigo Medeiros de Lima.

APOSENTADORIA. PAGAMENTO INDEVIDO DECORRENTE DA URP (26,05%) RELATIVA A FEVEREIRO DE 1989. OITIVA. REGISTRO TÁCITO VERIFICADO. CONTINUIDADE DO PAGAMENTO DA URP CONDICIONADA À DECISÃO DE MÉRITO A SER PROFERIDA PELO SUPREMO TRIBUNAL FEDERAL NOS AUTOS DO MANDADO DE SEGURANÇA 26.156. DETERMINAÇÃO.

APOSENTADORIA (APOS)

Secretaria de Fiscalização de Pessoal (Sefip).

Em exame, ato de concessão de aposentadoria emitido pela Fundação Universidade de Brasília em favor da Sra. Stella Maris Bortoni de Figueiredo Ricardo. A mencionada ex-servidora foi aposentada no cargo de Professor titular em regime de dedicação exclusiva, na data de 2/12/1997, sendo que o ato Sisac respectivo foi disponibilizado ao TCU na data de 3/10/2005.
A Sefip, ao analisar a referida concessão pela primeira vez na instrução de peça 24, identificou o pagamento de parcela judicial decorrente da URP, no percentual de 26,05%. Além disso, também observou, nos proventos da interessada, indício de irregularidade no pagamento de parcela judicial referente à incorporação de quintos de função com base na portaria MEC 474/1987. Considerando que o ato em questão havia sido disponibilizado ao TCU há mais de cinco anos, a unidade técnica oportunizou à interessada, nos termos do Acórdão 587/2011-TCU-Plenário, as garantias constitucionais atinentes ao contraditório e à ampla defesa (peças 3,4 e 11) .
Preliminarmente à manifestação do MPTCU, contudo, vieram aos autos novos elementos apresentados pela interessada (peças 26 a 32) . Em razão de tal fato, determinei o retorno dos autos à Sefip para análise dos novos elementos.
Depois de analisar as novas informações carreadas aos autos, a Sefip identificou, que:
Consulta ao contracheque atual da servidora revela que a parcela judicial referente à incorporação de quintos, inicialmente verificada, deixou de ser paga pela FUB, restando analisar a legalidade da parcela judicial referente à URP, no valor de R$ 6.078,65. (destaque acrescido) 
Ao final, a unidade técnica propõe considerar ilegal a concessão em epígrafe em razão do pagamento da parcela judicial referente à URP.
O MPTCU, no parecer de peça 42, propôs o sobrestamento da análise de mérito do ato constante da peça 22 até o trânsito em julgado do RE 636.553. Além disso, a Ministério Público de contas propôs adicionar a seguinte determinação à Universidade de Brasília:
a. cadastre no e-Pessoal e disponibilize imediatamente para análise do Controle Interno o ato referente a aposentadoria de Stella Maris Bortoni de Figueiredo Ricardo no cargo de professor do magistério superior, em regime de dedicação exclusiva, matrícula 6402649.
II
Considerando o que restou decidido pelo Supremo Tribunal Federal nos autos RE 636.553, dissinto das conclusões formuladas pela unidade técnica. Isso porque o ato em questão foi disponibilizado ao TCU em 3/10/2005 e encontra-se registrado tacitamente desde 3/10/2010. Com isso, não há como o TCU negar registro à concessão em comento. Além disso, o prazo para eventual revisão de ofício se esgotou em 3/10/2015, não sendo possível para esta Corte de Contas a adoção de tal procedimento, caso fosse necessário.  
Destaco que, atualmente, a única irregularidade que macularia a análise da presente concessão refoge à competência deste Tribunal, porquanto esteja fundamenta na decisão liminar proferida nos autos do MS 25.678 (STF) , da qual é beneficiária a Sra. Stella Maris Bortoni de Figueiredo Ricardo. Portanto, a permanência definitiva ou não dessa parcela nos proventos da inativa depende tão somente da decisão de mérito que vier a ser adotado pelo STF nos autos do MS 25.678.
Vale mencionar que a parcela decorrente da URP, ainda que fundamentada em decisão do STF, não pode ter seu valor livremente aumentado em decorrência de reajustes eventualmente concedidos aos servidores beneficiados, uma vez que a decisão liminar em comento não autoriza tal vinculação. Por essa razão, o valor da parcela deve seguir o entendimento adotado por esta Corte de Contas a partir da prolação do Acórdão 2355/2016-TCU-Plenário, da Relatoria do Min. Benjamin Zymler, mantido em sede de pedido de reexame pelo Acórdão 1271/2019-TCU-Plenário, da relatoria do Min. Raimundo Carreiro, nos seguintes termos:
9.2. adotar medida cautelar para determinar à Fundação Universidade de Brasília que mantenha os valores pagos a título de URP aos beneficiários dos MS 26156 e MS 28819 nos patamares existentes antes do advento da Lei 13.325/2016.
Ocorre que, no caso dos autos, tal providência já foi adotada. Isso porque pesquisa no e-siape[footnoteRef:2] revelou que, atualmente, o valor da parcela decorrente da URP paga nos proventos da inativa se dá no valor de R$ 5.192,81, patamar adotado antes do advento da Lei 13.325/2016.  [2:  Consulta ao Sistema e-siape (https://esiape.sigepe.gov.br/modsiape) realizada em 15/3/2021.] 
Com isso, no presente processo, resta a esta Corte de Contas consignar no Sisac a anotação de registro tácito do ato de concessão de aposentadoria emitido em favor da Sra. Stella Maris Bortoni de Figueiredo Ricardo, sem prejuízo de determinar à Fundação Universidade de Brasília que, na hipótese de vir a ser desconstituída a decisão liminar proferida nos autos do MS 26.156/DF, faça cessar os pagamentos decorrentes da URP (26,05%) nos proventos da interessada, providenciando, a depender do comando da referida decisão judicial, o ressarcimento dos valores percebidos indevidamente desde a impetração do writ.
Por fim, deixo de adotar a determinação proposta pelo MPTCU porquanto a Universidade de Brasília já cadastrou em 26/2/2021, no sistema e-Pessoal, o ato 16137/2021 que se refere a outra aposentadoria da interessada no cargo de professor do magistério superior, em regime de dedicação exclusiva, matrícula 6402649.
	Ante o exposto, VOTO para que seja adotada a minuta de acórdão que ora trago ao exame deste Colegiado.
TCU, Sala das Sessões Ministro Luciano Brandão Alves de Souza, em 23 de março de 2021.
Ministro VITAL DO RÊGO 
Relator